臺灣高雄地方法院刑事判決　　　　 100年度審交易字第1048號
公　訴　人　臺灣高雄地方法院檢察署檢察官
被　　　告　林裕超
上列被告因過失傷害案件，經檢察官提起公訴（100年度調偵
字第1728號），本院判決如下：
    主  文
本件公訴不受理。
    理  由
一、公訴意旨如起訴書所載（如附件）。
二、按告訴乃論之罪，告訴人於第一審辯論終結前，得撤回其告
    訴；又告訴經撤回者，法院應諭知不受理之判決，刑事訴訟
    法第238條第1項，及第303條第3 款定有明文。
三、本件被告因過失傷害案件，經檢察官提起公訴，認被告係犯
    刑法第284條第1項前段之過失傷害罪，依同法第287條前段
    之規定須告訴乃論。茲因被告業與告訴人達成和解，有調解
    筆錄在卷可查，而告訴人業已具狀聲請撤回本件告訴，復有
    撤回告訴聲請狀1份在卷可參，揆諸前開說明，爰不經言詞
    辯論，逕為諭知不受理之判決。
據上論斷，應依刑事訴訟法第303條第3 款、第307條，判決如主
文。
中    華    民    國  100    年    12    月    15    日
                  刑事第十庭    法  官  張  震
以上正本證明與原本無異。
如不服本判決應於收受判決後10日內向本院提出上訴書狀，並應
敘述具體理由。其未敘述上訴理由者，應於上訴期間屆滿後20日
內向本院補提理由書(均須按他造當事人之人數附繕本)「切勿逕
送上級法院」。
中    華    民    國  100    年    12    月    15    日
                                書記官  邱家銘
附件：
臺灣高雄地方法院檢察署檢察官起訴書
                                   100年度調偵字第1728號
    被      告  林裕超  男  34歲（民國○○年○月○○日生）
                        住高雄市○○區○○街143號
                        國民身分證統一編號：Ｚ000000000號
上列被告因過失傷害案件，已經偵查終結，認應該提起公訴，茲
將犯罪事實及證據並所犯法條分敘如下：
            犯罪事實
一、林裕超於民國99年12月9日12時4分許，駕駛車牌號碼9792-
    XN號自用小客車，沿高雄市前鎮區○○○路由南往北方向行
    駛至門牌號碼為成功二路3號之「台肥公司」前時，適有林
    建興騎乘車牌號碼216-EBN號重型機車，先沿成功二路南往
    北方向車道逆向由北往南行駛至「台肥公司」前短暫停車後
    ，再往西南方向欲橫越成功二路南往北方向車道而駛入北往
    南方向車道。林裕超此時本應注意「台肥公司」前、成功二
    路之行進方向設置有閃光黃燈，故行至該處時必須減速接近
    ，注意安全，小心通過。林建興亦應注意該處之成功二路係
    劃有分向限制線之路段，故不得駛入來車之車道內。且依當
    時之天候為晴天，日間自然光線充足，該路段上並無障礙物
    ，視距良好，亦即客觀上並無令林裕超及林建興不能為上開
    應注意事項之情事，詎林裕超因疏未減速接近，當其發現林
    建興所騎機車因斜向橫越成功二路而駛入來車道時，已閃煞
    不及，所駕駛之自用小客車右前方保險桿遂撞上林建興所騎
    機車之車頭。林建興因而連人帶車摔倒在地，並當場受有左
    側股骨頸骨折及四肢多處挫擦傷之傷害。
二、案經林建興訴由高雄市政府警察局前鎮分局報告偵辦。
            證據並所犯法條
一、證據名稱及待證事項
┌──┬───────────────┬───────────────┐
│編號│          證據名稱            │            待證事項          │
├──┼───────────────┼───────────────┤
│ 一 │道路交通事故現場圖、道路交通事│1.被告林裕超於犯罪事實欄所載時│
│    │故調查報告表（一）（二）、道路│  、地駕駛自用小客車與告訴人林│
│    │交通事故現場照片。            │  建興所騎機車發生車頭對撞之事│
│    │                              │  實。                        │
│    │                              │2.被告係沿成功二路由南往北方向│
│    │                              │  行駛；告訴人係騎乘機車先沿成│
│    │                              │  功二路南往北方向車道逆向由北│
│    │                              │  往南行駛至成功二路3號之「台 │
│    │                              │  肥公司」前短暫停車後，再往西│
│    │                              │  南方向欲橫越成功二路南往北方│
│    │                              │  向車道而駛入對向之北往南方向│
│    │                              │  車道。                      │
│    │                              │3.車禍發生時之天候為晴天，日間│
│    │                              │  自然光線充足，該路段上並無障│
│    │                              │  礙物，視距良好之事實。      │
├──┼───────────────┼───────────────┤
│ 二 │告訴人林建興於警詢及偵查中之陳│告訴人於車禍發生前之行進方向及│
│    │述、邱外科醫院診斷證明書。    │因本案車禍而受有左側股骨頸骨折│
│    │                              │及四肢多處挫擦傷之傷害。      │
├──┼───────────────┼───────────────┤
│ 三 │被告於警詢及偵查中之陳述。    │全部犯罪事實。                │
├──┼───────────────┼───────────────┤
│ 四 │高雄市車輛行車事故鑑定覆議會鑑│全部犯罪事實。                │
│    │定覆議意見書。                │                              │
└──┴───────────────┴───────────────┘
二、按駕駛人駕駛汽車，應遵守道路交通標誌、標線、號誌之指
    示，並服從交通指揮人員之指揮；閃光黃燈表示「警告」，
    車輛應減速接近，注意安全，小心通過，道路交通安全規則
    第90條、道路交通標誌標線號誌設置規則第211條第1項第1
    款定有明文。如今被告因疏未注意及此，致發生本案車禍及
    告訴人因而受傷，其有過失甚明，故核被告所為，係犯刑法
    第284條第1項之過失傷害罪。又按汽車在劃有分向限制線之
    路段，不得駛入來車之車道內，道路交通安全規則第97條第
    1項第2款定有明文。如今告訴人亦疏未注意及此而侵入來車
    道，且為本案車禍發生之主因，顯然與有重大過失，自應對
    被告從輕量刑，以符公允。
三、刑事訴訟法第251條第1項提起公訴。
      此    致
臺灣高雄地方法院
中    華    民    國   100    年    9     月    30    日
                                 檢察官  李廷輝
上正本證明與原本無異
中    華    民    國   100    年    10    月    14    日
                                 書記官
所犯法條：
中華民國刑法第284條
因過失傷害人者，處6月以下有期徒刑、拘役或5百元以下罰金，
致重傷者，處1年以下有期徒刑、拘役或5百元以下罰金。
從事業務之人，因業務上之過失傷害人者，處1年以下有期徒刑
、拘役或1千元以下罰金，致重傷者，處3年以下有期徒刑、拘役
或2千元以下罰金。